臺灣臺北地方法院簡易民事判決
111年度北簡字第1800號
原      告  潘立騏  
被      告  張雯皓  
            曾憲宏  
上列當事人間請求損害賠償事件，經本院一一○年度交簡附民字
第三十三號刑事附帶民事訴訟裁定移送前來，本院於民國一百一
十一年六月十五日言詞辯論終結，判決如下︰
    主    文
被告張雯皓、曾憲宏應連帶給付原告新臺幣壹拾壹萬陸仟陸佰肆
拾元，及自民國一百一十年八月十九日起至清償日止，按年息百
分之五計算之利息。
原告其餘之訴駁回。
訴訟費用由被告張雯皓、曾憲宏連帶負擔二分之一，餘由原告負
擔。
本判決第一項得假執行。但被告如以新臺幣壹拾壹萬陸仟陸佰肆
拾元為原告預供擔保，得免為假執行。
    事    實
甲、原告方面：
一、聲明：被告應連帶給付原告新臺幣（下同）二十三萬三千八
    百三十三元，及自起訴狀繕本送達翌日（即民國一百一十年
    八月十九日）起至清償日止，按年息百分之五計算之利息。
二、陳述略稱：
  ㈠緣被告張雯皓於一百一十年三月六日凌晨四時許，於臺北市
    信義區「AI」夜店飲用香檳酒數杯後，仍於同日凌晨四時三
    十分許貿然駕駛車號000-0000號自小客車搭載被告曾憲宏上
    路，嗣於同日上午六時十分許，駛至臺北市○○區○○○路○段○○
    ○號「錢櫃KTV」前雙雙下車後，被告等因酒意甚濃，誤認因
    擔任UBER司機而駕車停等於「錢櫃KTV」門口前之原告所有
    車號000-0000號汽車（下稱系爭汽車）係被告等原所乘坐之
    車輛，便上前開啟系爭汽車之車門把手，惟因該車門已鎖上
    ，被告等見無法開啟仍猛力開關把手，原告甚恐甫購入之系
    爭汽車遭被告等毁損，遂開門下車詢問被告等有何事情，被
    告等竟與原告發生爭執，共同基於傷害之犯意聯絡，徒手毆
    打原告，致原告受有頭部外傷併外傷後症候群、左手擦傷、
    右腕瘀傷等傷害，被告等對原告所為之上開傷害行為，造成
    原告受有多項損害，爰依民法第一百八十四條第一項前段、
    第一百八十五條第一項前段、第一百九十三條第一項、第一
    百九十五條第一項前段規定提起本件訴訟。
　㈡本件被告等對原告之前開犯行，致原告受有頭部外傷併外傷
    後症候群、左手擦傷、右腕瘀傷等普通傷害，已屬故意共同
    不法侵害原告之身體、健康權，自應連帶負損害賠償責任。
    茲就原告所請求損害賠償之項目與金額分述如下：
　　⑴醫療費用部分：原告因被告等所為之上開傷害行為，致原
      告受有頭部外傷併外傷後症候群、左手擦傷、右腕瘀傷等
      傷害，須多次就醫回診追蹤治療，原告分別於一百一十一
      年三月六日、一百一十年三月八日、一百一十年三月十五
      日及一百一十年八月二日至臺北市立聯合醫院仁愛院區（
      下稱仁愛院區）就醫，分別花費七百八十元、三百一十元
      、三百九十元、三十元，共計一千五百一十元（計算式：
      780＋310＋390＋30＝1,510）。
　　⑵不能工作損失部分：
　　　①原告於本案案發時，係全職擔任UBER司機，而職業小客
        車駕駛須全天長時間專注駕駛車輛載送乘客，駕駛人之
        健全、無傷害之四肢均為職業駕駛所需之必要條件，更
        係搭車乘客生命財產安全之保障，因被告等無故對原告
        為此等傷害行為，造成原告受有頭部外傷併外傷後症候
        群、左手擦傷、右腕瘀傷等傷害，須進行休養，並為乘
        客安全著想計，無法繼續擔任UBER司機駕駛營業載客一
        個月，以原告一百一十年二月份正常營業收入九萬六千
        四百一十元計算（計算式：22,505.25＋11,229＋34,140.
        75＋28,534.5≒96,410，元以下四捨五入），原告受有一
        百一十年三月份共計九萬六千四百一十元之不能營業損
        失，被告等自應連帶賠償之。
　　　②又原告擔任UBER駕駛營業所需之系爭汽車，係原告甫於
        一百零九年末購入，每月須繳納三萬五千九百一十三元
        之車貸，且原告償還上開車貸之資金來源，均係每月之
        駕駛營業收入，今被告等對原告施以上開傷害行為，致
        原告一百一十年三月均無法工作而須休息養病，更致原
        告頓失償還車貸之資金來源，而須以原告先前儲蓄之積
        金加以墊付償還，令原告之固有利益受有損害，原告自
        得向被告等請求連帶賠償一百一十年三月份所需繳納之
        車貸三萬五千九百一十三元。
　　　③基上，原告請求不能工作損失金額為十三萬二千三百二
        十三元（計算式：96,410＋35,913＝132,323）
　　⑶精神慰撫金部分：原告因被告等之傷害行為，致一百一十
      年三月份無法駕駛車輛營業，原告因營業收入驟降之危機
      及對未來之不確定感而焦慮不已，原告自得本此向被告等
      請求連帶賠償十萬元之精神上損害。
　　⑷综上所述，原告因被告等無端對其施以傷害行為，造成共
      計二十三萬三千八百三十三元之損害（計算式：1,510＋96
      ,410＋35,913＋100,000=233,833）。
　㈢對本院一一○年度交簡字第五二一號刑事全卷沒有意見。原告
    學歷為大學畢業，現在在開多元化計程車，一個月原本八到
    十萬元，現在因為疫情大概六萬元左右，沒有房子，車子就
    是營業車，沒有股票、存款，家裡只有爸爸和哥哥，現在是
    住社會住宅。診斷證明書雖載明應於一百一十年三月六日至
    同年三月十五日這期間建議休養，惟被告後來還是有頭昏的
    狀況，但醫生說個人的情況，沒有辦法再開診斷證明書。一
    個月營業收入損失部分，公會所載二千CC以上計程車平均每
    日營業收入為一千五百一十三元，係指傳統計程車，原告開
    的是多元化計程車，且若沒有本件事故，原告就可以賺錢負
    擔一個月的車貸及基本開銷，故請求被告連帶賠償，希望案
    子盡快結束，趕快拿到賠償。
三、證據：提出仁愛院區診斷證明書正本一件、仁愛院區門急診
    費用收據影本一件、原告駕駛UBER小客車一百一十年二月份
    營業收入截圖資料影本一件及原告繳納車貸匯款資料截圖影
    本一件為證。
乙、被告方面：
壹、被告張雯皓方面：被告張雯皓未於言詞辯論期日到場，亦未
    提出書狀作何聲明或陳述。
貳、被告曾憲宏方面：被告曾憲宏放棄到庭，惟書面表示不承認
    原告主張之事實為有理由等語。
丙、本院依職權調閱本院一一○年度交簡字第五二一號刑事全卷
    、被告曾憲宏臺灣高等法院在監在押簡表，並調閱系爭汽車
    之公路監理電子閘門資料。
    理    由
一、程序方面：
  ㈠按民事訴訟法第十五條第一項規定：「因侵權行為涉訟者，
    得由行為地之法院管轄。」。經查，本件傷害發生地位於臺
    北市大安區，屬本院轄區，故本院具有管轄權。
  ㈡次按民事訴訟程序中之被告，因另案刑事案件被判徒刑確定
    ，在法院管轄區域外之監獄執行中，經送達起訴狀繕本及期
    日通知後，以書狀向管轄法院自認原告起訴主張之事實，並
    表明審理期日不願到場者，被告既已具狀表明於審理期日不
    願到場，則基於私法自治所產生之訴訟上處分主義觀點，自
    應尊重被告之意思，不必借提到場，況借提到場之費用亦為
    訴訟費用之一，原則上由敗訴之當事人負擔，倘被告敗訴而
    命其負擔該借提費用，亦違其本意（司法院（84）廳民一字
    第一三三四一號法律問題研討結果意旨參照）。經查，被告
    曾憲宏目前於法務部○○○○○○○執行中，經合法通知，具狀表
    示放棄於言詞辯論期日到場並同意由本院為一造辯論判決，
    揆諸前揭說明，核無民事訴訟法第三百八十六條所列各款之
    情形，應依職權由原告一造辯論而為判決。
  ㈢本件被告張雯皓經合法通知未於言詞辯論期日到場，核無民
    事訴訟法第三百八十六條所列各款情形，應依職權由原告一
    造辯論而為判決。
二、原告主張被告二人於一百一十年三月六日上午六時十分許在
    臺北市○○區○○○路○段○○○號「錢櫃KTV」門口，因酒醉誤認原
    告所有之系爭汽車為被告等原所乘坐車輛，因而與原告發生
    爭執，遂竟基於傷害之犯意，以徒手毆打原告，致使其受有
    傷害等情，業據本院依職權調取本院一一○年度交簡字第五
    二一號刑事全卷查明無訛，被告張雯皓經合法通知未到場，
    亦未提出書狀作何聲明或陳述，被告曾憲宏放棄到庭，空言
    否認原告主張之事實，與前揭刑事案件卷證資料不符，堪認
    原告主張為真實。
三、按因故意或過失，不法侵害他人之權利者，負損害賠償責任
    ；數人共同不法侵害他人之權利者，連帶負損害賠償責任，
    民法第一百八十四條第一項前段、第一百八十五條第一項前
    段分別定有明文。次按損害賠償之債，以有損害之發生及有
    責任原因之事實，並二者之間，有相當因果關係為成立要件
    。故原告所主張損害賠償之債，如不合於此項成立要件者，
    即難謂有損害賠償請求權存在（最高法院四十八年臺上字第
    四八一號判例意旨參照）。再按人格權受侵害時，以法律有
    特別規定者為限，得請求損害賠償或慰撫金；不法侵害他人
    之身體或健康者，對於被害人因此喪失或減少勞動能力或增
    加生活上之需要時，應負損害賠償責任；不法侵害他人之身
    體、健康、名譽、自由、信用、隱私、貞操、或不法侵害其
    他人格法益而情節重大者，被害人雖非財產上之損害，亦得
    請求賠償相當之金額，民法第十八條、第一百九十三條第一
    項、第一百九十五條第一項前段分別定有明文。復按不法侵
    害他人之人格權，被害人受有非財產上損害，請求加害人賠
    償相當金額之慰撫金時，法院對於慰撫金之量定，應斟酌實
    際加害情形、所造成之影響、被害人痛苦之程度、兩造之身
    分地位經濟情形及其他各種狀況，以核定相當之數額（最高
    法院四十七年臺上字第一二二一號、五十一年台上字第二二
    三號裁判意旨參照）。末按當事人主張有利於己之事實者，
    就其事實有舉證之責任，民事訴訟法第二百七十七條本文定
    有明文。民事訴訟如係由原告主張權利者，應先由原告負舉
    證之責，若原告先不能舉證，以證實自己主張之事實為真實
    ，則被告就其抗辯事實即令不能舉證，或其所舉證據尚有疵
    累，亦應駁回原告之請求，最高法院十七年上字第九一七號
    裁判意旨參照。
四、經查，原告於醫療費一千五百一十元、不能工作損失一萬五
    千一百三十元及精神慰撫金十萬元之範圍內請求應屬適當，
    總計被告應連帶賠償原告十一萬六千六百四十元：
　㈠醫療費部分：原告主張因本件所受傷害支出醫藥費用一千五
    百一十元，已據提出前揭醫療費用單據，並附有相關診斷證
    明書為證（參本院一一○年度交簡附民字第三十三號第十七
    頁、第十九頁、第二十一頁），此部分損害足堪信為真實。
　㈡不能工作損失部分：
　　⑴原告主張受傷後無法上班一個月，固據提出仁愛院區診斷
      證明書為證，惟依診斷證明書之診斷病名記載：「頭部外
      傷並外傷後症候群。左手擦傷、右腕瘀傷。（以下空白）
      」；而醫師囑言記載：「一百一十年三月六日六時三十八
      分由119送至本院急診就醫，自訴被不認識的人毆打受傷
      ，造成頭痛、頭暈、想吐。經電腦斷層檢查（目前無腦出
      血）和留院觀察後離院，建議先休養約三日。一百一十年
      三月八日及一百一十年三月十五日門診追蹤、藥物治療，
      這期間建議休養（以下空白）」（參本院一一○年度交簡
      附民字第三十三號第十七頁）。依前開診斷證明書所示，
      並無原告因傷須休養三十日之記載，原告並自承醫生說沒
      辦法再開診斷證明書，故原告主張受傷後無法上班，應以
      一百一十年三月六日至同年三月十五日共十日為限。
　　⑵原告主張其係從事UBER司機之工作，因受傷無法工作，請
      求一個月之營業損失九萬六千四百一十元，固據其提出一
      百一十年二月份營業收入資料為證（參本院一一○年度交
      簡附民字第三十三號第二十三頁至第二十九頁），惟該營
      業收入資料係事發前之資料，又未扣除成本支出，且一百
      一十年二月份尚包括農曆春節及二二八連假，無法真實反
      映平時之營業損失，揆諸前揭最高法院裁判意旨所示之見
      解，難認原告已盡其舉證責任，原告前揭主張並不足採。
      依臺北市計程車客運商業同業公會函所示，排氣量2000CC
      以上之動力計程小客車，每日平均營業收入為一千五百一
      十三元，此為本院依職務所知之事實，本件營業損失應依
      臺北市計程車客運商業同業公會函所示標準計算，是原告
      無法上班天數為十天，營業損失總金額應為一萬五千一百
      三十元較為合理（計算式：1,513×10＝15,130）。
　㈢系爭汽車車貸部分：原告雖主張因被告張雯皓、曾憲宏侵權
    行為致原告受有損害，致其無法繳納一百一十年三月份之車
    貸三萬五千九百一十三元云云，惟不論有無本件傷害事故，
    原告均需負擔車貸，並非傷害事故導致原告負擔車貸，難認
    本件傷害事故與原告車貸債務間具有相當因果關係，且原告
    已請求不能工作損失，亦無重複請求系爭汽車車貸之理，故
    原告此部分之主張，洵屬無據。
　㈣原告主張被告應連帶賠償精神慰撫金十萬元，審酌下列情狀
    ，金額應屬適當：   
    ⑴原告陳稱學歷大學畢業，開多元化計程車，一個月原本收
      入八到十萬元，現在因為疫情大概六萬元左右，沒有房子
      ，車子就是營業車，沒有股票、存款，家裡只有爸爸和哥
      哥，現在是住社會住宅；另被告張雯皓、曾憲宏酒後無端
      共同傷害素昧平生之原告，造成原告受有頭部外傷併外傷
      後症候群、左手擦傷、右腕瘀傷等傷害，有前述仁愛院區
      診斷證明書為證，足認被告張雯皓、曾憲宏確實造成原告
      精神受有相當痛苦。
    ⑵被告張雯皓於刑事案件陳稱學歷為國中畢業、未婚，沒有
      小孩，沒有需要扶養的人，跟祖父母住，有車貸和罰單，
      做工，月收入三萬元；另被告曾憲宏於刑事案件陳稱學歷
      為高中畢業、未婚，沒有小孩，沒有需要扶養的人，入監
      前跟父母及哥哥同住，有車貸，入監前為油漆工，月收入
      四萬元（參本院一一○年度交簡字第五二一號刑事卷第五
      十二頁）；被告二人酒後攻擊素昧平生之原告，且以攻擊
      頭部為主，實具有相當惡性，於刑案進行中表面宣稱要和
      解，實際上迄未有任何賠償，顯然被告二人對原告沒有任
      何實質道歉之誠意。
    ⑶審酌前揭被告加害情形、原告所受傷害及原告精神上痛苦
      之程度、兩造之身分、地位、經濟狀況及被告態度等一切
      情狀，原告請求精神慰撫金十萬元應屬適當。
　㈤基上，被告應連帶賠償原告之金額總計為十一萬六千六百四
    十元，計算式：1,510＋15,130＋100,000＝116,640。
五、綜上所述，原告本於民法共同侵權行為法律關係，請求被告
    張雯皓、曾憲宏連帶給付二十三萬三千八百三十三，及自起
    訴狀繕本送達翌日（即一百一十年八月十九日）起至清償日
    止，按年息百分之五計算之利息，其請求於主文第一項之範
    圍內為有理由，應予准許。超過主文第一項範圍之請求，則
    屬無據，應予駁回。
六、本件係就民事訴訟法第四百二十七條第一項訴訟適用簡易程
    序所為被告一部敗訴之判決，依同法第三百八十九條第一項
    第三款規定，就被告敗訴部分應依職權宣告假執行。並依同
    法第三百九十二條第二項規定，就被告敗訴部分依職權宣告
    被告預供擔保後，得免為假執行。
七、據上論結，原告之訴為一部有理由，一部無理由，依民事訴
    訟法第四百三十三條之三、第七十九條、第八十五條第二項
    ，判決如主文。
中　　華　　民　　國　　111 　年　　7 　　月　　14　　日
                              臺北簡易庭
                              法      官  文衍正
以上正本係照原本作成。
如對本判決不服，須於判決送達後二十日內向本庭（臺北市重慶
南路一段一百二十六巷一號）提出上訴狀。（須按他造當事人之
人數附繕本）。如委任律師提起上訴者，應一併繳納上訴審裁判
費。
中　　華　　民　　國　　111 　年　　7 　　月　　14　　日
                              書  記  官  高秋芬